【裁判字號】    92,易,928
【裁判日期】    920930
【裁判案由】    竊盜
【裁判全文】
臺灣桃園地方法院刑事判決                          九十二年度易字第九二八號
    公  訴  人  臺灣桃園地方法院檢察署檢察官
    被      告  丙○○
右列被告因竊盜案件，經檢察官提起公訴（九十二年度偵字第六八九四號），本院判
決如左：
    主  文
丙○○無罪。
    理  由
一、公訴意旨略以：被告丙○○於九十一年九月二十一日凌晨六時許，意圖為自己不
    法之所有，在臺北縣鶯歌鎮○○○路一七一之七號前，以自備之不明工具竊取乙
    ○○所有車牌號碼為Ｒ二－九二三七號之自用小客車，經車主福田有限公司之經
    理乙○○報警處理，嗣於同年月二十五日凌晨六時許，為警在台北縣三峽鎮○○
    路三巷十號尋獲並於該車右前玻璃上採集指紋十枚比對，因而循線查獲，因認被
    告涉犯刑法第三百二十條第一項之竊盜罪嫌。
二、按犯罪事實應依證據認定之，無證據不得推定其犯罪事實，又不能證明被告犯罪
    ，應諭知無罪之判決，刑事訴訟法第一百五十四條、第三百零一條分別定有明文
    ，此即揭櫫刑事訴訟程序係採證據裁判主義，易言之，即認定不利被告之事實，
    須依積極證據，苟積極證據不足為不利於被告事實之認定時，自應為有利於被告
    認定，更不必有何有利之證據，最高法院三十年上字第八一六號判例意旨參照。
    再按所謂「積極證據足以為不利於被告事實之認定」，係指據為訴訟上證明之全
    盤訴訟資料，在客觀上已達通常一般之人均不致有所懷疑，而得確信被告確曾犯
    罪之程度，若未達此一程度，而有合理懷疑之存在時，即無從為有罪之確信，最
    高法院七十六年台上字第四九八六號判例參照。
三、公訴人認被告丙○○涉犯右揭犯行，無非係以證人即被害人乙○○於警訊中之指
    述，及於上開車輛採集之指紋經輸入電腦而以指紋電腦比對法、指紋特微點比對
    法，比對結果與被告丙○○存檔之指紋卡相符，有內政部警政署刑事警察局九十
    一年十月十八日刑紋字第０九一０二八一八０三號鑑驗通知書一紙在卷可稽，為
    其主要論據。訊據被告對於被害人乙○○被竊車輛上採得其右姆指指紋三枚之事
    實固不否認，惟堅決否認涉有何竊盜之犯行，辯稱：伊於九十一年九月至十一月
    間之某日，在桃園縣龜山鄉○○路邊，偶遇年約三十歲綽號「小高」之友人，曾
    搭乘其駕駛之框式自小貨車返回住處巷口，可能因此留下指紋於該車上，又伊不
    會開車，九十一年九月間則在家自行戒毒，絕未到鶯歌行竊該車等語。
四、經查：證人即被害人乙○○於警訊時雖指稱：伊所有之車號Ｒ二－九二三七號自
    小貨車（起訴書誤載為自小客車），係九十一年九月二十一日六時許，在臺北縣
    鶯歌鎮○○○路一七一之七號遭竊，並經警於同年月二十五日六時許，在同縣三
    峽鎮○○路三巷一０前尋獲等語，該證人於本院審理時到庭復為相同之指述，然
    細譯其證述內容，均僅指稱其車輛於何時地遭竊而已，實則未目擊被告有何竊盜
    之行為，至多僅能證明該車確於右揭時地失竊之事實而已。又本件自被害人乙○
    ○上開自小貨車右車窗玻璃內側上所採得之指紋三枚，經比對後與被告之指紋卡
    上右姆指指紋相同等情，固有內政部警政署刑事警察局九十一年十月十八日刑紋
    字第０九一０二八一八０三號鑑驗通知書及刑案現場勘查紀錄表各一紙附卷可稽
    ，並經證人即採證警員甲○○到庭證述明確，然此僅足證明被告確曾接觸過該車
    一事，若依此遽認被告即為本件犯罪之行為人，尚嫌速斷。況該三枚指紋均位於
    車窗玻璃之內側，亦與一般行竊者多由車外下手之常情不符，且依證人乙○○於
    本院審理時所述，其自小貨車尋獲時，僅駕駛座（即左側）外面之車門鎖遭人撬
    過，倘被告果真參與其事，則上述處所尤需施以腕力，豈有未能一併採得其指紋
    之理，足徵被告所辯：係因友人搭載始留下指紋，而未竊取該車等語，尚非全然
    不可採信。
五、綜上所述，本件依現存證據，尚難認在客觀上已達於通常一般人均不致於有所懷
    疑，而得確信被告確曾犯罪之程度。此外復查無積極證據足認被告有何公訴人所
    指竊盜之犯行，揆諸首揭法條說明，自應為被告無罪之諭知，以昭審慎。
六、據上論斷，應依刑事訴訟法第三百零一條第一項，判決如主文。
本案經檢察官錢明婉到庭執行職務。
中      華      民      國    九十二    年      九      月     三十     日
                                臺灣桃園地方法院刑事第十一庭
                                    法  官    丁  俊  成
右正本證明與原本無異。
如不服本判決，應於判決送達後十日內向本院提出上訴狀( 應附繕本 )，上訴於臺灣
高等法院。
        書記官    簡  慧  瑛
中      華      民      國    九十二    年      十      月       二     日


司法院資訊處製作；財團法人民間司法改革基金會備份。
